【裁判字號】    92,易,290
【裁判日期】    920314
【裁判案由】    竊盜
【裁判全文】
臺灣桃園地方法院刑事判決                          九十二年度易字第二九號
    公  訴  人  臺灣桃園地方法院檢察署檢察官
    被      告  甲○○
右列被告因竊盜案件，經檢察官聲請以簡易判決處刑（九十一年度偵字第五０八八號
），本院認不得以簡易判決處刑，適用通常程序審判，判決如左：
    主  文
甲○○結夥三人以上竊盜，累犯，處有期徒刑柒月。
    事  實
一、甲○○前於民國（下同）八十四年間因盜匪案件，經本院判處有期徒刑五年四月
    確定，刑期起算日八十五年八月十九日，指揮書執行完畢日期九十年四月十一日
    ，於八十七年五月五日縮短刑期假釋，指揮書執行完畢日期九十年二月二十八日
    ，在有期徒刑所餘刑期內未經撤銷假釋，其未執行之刑，以已執行論，猶不知警
    惕。竟與黃約華、曾孝忠、李鴻志（以上三人均另案審理）共同基於意圖為自己
    不法所有之犯意聯絡，於九十一年二月七日凌晨三時二十分許，共同駕駛曾孝忠
    向不知情綽號「小黑」之成年友人借得之車號Ｄ七－三九四五號小貨車，至宜坤
    營造股份有限公司（下稱宜坤公司）所興建位於桃園縣平鎮市○○路（起訴書誤
    載為桃園縣大溪鎮○○路八十三巷四十六三號）「中華電話龍岡機房」工地外，
    共同徒手竊取該公司所有堆置於工地圍牆外（起訴書誤載為工地內）鋼筋二百公
    斤，得手後，以上開小貨車載運至桃園縣八德市大信里松柏林十六－一號出售予
    不知情賴建榮（原名丙○○），所得朋分花用。嗣於同日下午五時五十分許，為
    警循線查獲。
二、案經宜坤營造股份有限公司代表人楊阿坤訴由桃園縣警察局平鎮分局報告台灣桃
    園地方法院檢察署檢察官聲請以簡易判決處刑。本院認不得以簡易判決處刑，應
    適用通常程序。
    理  由
一、程序部分：按檢察官聲請以簡易判決處刑之案件，經認為有刑事訴訟法第四百五
    十一條之一第四項但書之情形者，應適用通常程序審判之，同法第四百五十二條
    定有明文。本件被告有同法四百五十一條之一第四項但書第一款之情形，應適用
    通常程序審判之，合先敘明。
二、訊據被告甲○○固坦承於右揭時地，夥同黃約華、曾孝忠、李鴻志搬運宜坤公司
    所有鋼筋二百公斤變賣，惟矢口否認有何竊盜犯行，辯稱：渠以為上開鋼筋是人
    家不要的，所以才撿拾去變賣云云。惟查：右揭事實，業據告訴代理人即告訴人
    宜坤公司員工乙○○指訴綦詳；且被告甲○○與黃約華、曾孝忠、李鴻志於九十
    一年二月七日共變賣鋼筋一千二百六十公斤，亦據證人賴建榮於警訊及本院審理
    時結證無誤。而被告甲○○等四人於偵查中均供稱：除在上開宜坤公司所有工地
    圍牆外所搬運鋼筋二百公斤外，其餘變賣之鋼筋，係至黃約華父親工作工地所撿
    拾的，有經過該處工地主任同意等語（見偵卷第三六頁），則被告甲○○自明知
    他人放置於工地之鋼筋，並非當然係棄置之物，而可任意撿拾。況被告甲○○於
    本院審理時亦坦認：宜坤公司上開工地正在施工興建中等語（見本院九十二年二
    月二十七日筆錄），則該工地既正在興建中，鋼筋係該建築工地必備之建材，豈
    會係他人棄置之物。復觀之，被告甲○○等四人係於凌晨三時二十分許至上址工
    地搬取鋼筋，並於工地警衛發現前來查看時，迅即逃逸等情，亦據告訴代理人乙
    ○○於警訊及本院審理時指訴明確在卷，則果如被告甲○○所稱，上開鋼筋係他
    人棄置之物，渠等人為何需於深夜時前往搬取？又為何見警衛前來查看時，迅即
    逃離現場，而未向警衛詢問該鋼筋是否棄置之物？凡此均足見被告甲○○所辯與
    事實不符，並悖於常情。此外，並有賴建榮所出具載有上開小貨車車號之變賣單
    據地磅單乙紙存卷足參。綜上所述，被告甲○○所辯顯係事後卸責之詞，委無足
    採。事證明確，被告犯行堪以認定。
三、核被告所為，係犯刑法第三百二十一條第一項四款結夥三人以上竊盜罪。被告與
    黃約華、曾孝忠、李鴻志間有犯意之聯絡，行為之分擔，均為共同正犯。又被告
    曾有如事實欄所載之犯行及執行情形，有台灣高等法院被告全國前案紀錄表、台
    灣桃園地方法院檢察署刑案資料查註紀錄表在卷可按，其於五年內再犯本案有期
    徒刑以上之罪，為累犯，應依法加重其刑。爰審酌被告犯罪動機、目的、手段、
    所生之危害及犯後之態度等一切情狀，量處如主文所示之刑，以示懲儆。
據上論斷，應依刑事訴訟法第二百九十九條第一項前段、第四百五十二條，刑法第二
十八條、第三百二十一條第一項第四款、第四十七條，判決如主文。
本案經檢察官吳廣莉到庭執行職務。
中      華      民      國      九十二  年      三      月    十四      日
                                臺灣桃園地方法院刑事第四庭
                                            法  官   邱 滋 杉
右正本證明與原本無異。
如不服本判決，應於判決送達後十日內向本院提出上訴狀( 應附繕本 )，上訴於
臺灣高等法院。
                                            書記官   周 巧 屏
中      華      民      國      九十二  年      三      月    十四      日
附論罪科刑依據之法條：
中華民國刑法第三百二十一條第四款
犯竊盜罪而有左列情形之一者，處六月以上、五年以下有期徒刑：
一  於夜間侵入住宅或有人居住之建築物、船艦或隱匿其內而犯之者。
二  毀越門扇、牆垣或其他安全設備而犯之者。
三  攜帶兇器而犯之者。
四  結夥三人以上而犯之者。
五  乘火災、水災或其他災害之際而犯之者。
六  在車站或埠頭而犯之者。
前項之未遂犯罰之。


司法院資訊處製作；財團法人民間司法改革基金會備份。
